Inventaris van het archief van J.A. van Hamel [levensjaren 1880-1964], (1632) 1888-1964
Nationaal Archief, Den Haag
- STUKKEN BETREFFENDE ZIJN OPENBAAR LEVEN., I
  - Publicist., G.
    - "Mège Mouriès, padvinder op de velden der volksvoeding" artikel van de hand van J.A. van Hamel, bestemd voor het tijdschrift Progress. Concept. Met bijlagen., 1959; 206; 1 omslag
- STUKKEN BETREFFENDE ZIJN PARTICULIER LEVEN., II
  - Stukken betreffende hemzelf., A.
    - Krantenknipsels en artikelen met biografische gegevens., 1926-1964; 207; 1 omslag
    - Bewijs van geboorte-inschrijving, rapport 1e klasse H.B.S., militair zakboekje, trouwboekje, aantekeningencahier met versjes en sketches., 1892-1936; 208; 1 omslag
    - Versierselen en draagtekenen in de Orde van de Nederlandse Leeuw, Legioen van Eer, Polonia Restituta, 1918 e.a; 209; 1 doos
      Niet raadpleegbaar
    - Schetstekeningen van Joost Adriaan, juli 1888. Eerste briefje aan zijn moeder, z.j; 210; 6 stukken
    - Feestnummer van "Propria Cures" t.g.v. het 54e lustrum van de Universiteit van Amsterdam, gedrukt, 1902; 211; 1 deel
    - Promotiebul in de faculteit der rechten aan de Universiteit van Amsterdam, 3 december 1902; 212; 1 stuk
    - Ingekomen brieven van A.A. de Pinto en Prof.T.M.C. Asser betreffende zijn proefschrift., 1902, 1903; 213; 2 stukken
    - Foto's uit de periode als student en als reunist., c. 1898-1905; 214; 20 stukken
    - Notitieboekje met aantekeningen betreffende de Verenigde Staten van Amerika, z.j. (c.1910); 215; 1 deeltje
    - Reisbrieven aan zijn vrouw tijdens een reis door de Verenigde Staten, september-oktober 1910; 216; 1 omslag
    - Dagboek van een reis naar Skandinavië, zomer, 1911; 217; 1 deeltje
    - Dagboek van een reis naar Zuid-Afrika, juli-september 1912; 218; 1 deel
    - Dagboek van een reis naar Nederlands-Indië, met losse aantekeningen betreffende de geografische en economische situatie, juli-augustus 1914; 219; 1 deel
    - Dagboek van een reis door de Sovjet-Unie,getypt, juli-september 1934; 220; 1 stuk
    - Prentbriefkaarten gezonden aan familieleden tijdens een reis door de Sovjet-Unie, augustus 1934; 221; 1 omslag
    - Briefwisseling over zijn reis door de Sovjet-Unie en de economische betrekkingen tussen Nederland en Rusland met: Algemeen Handelsblad; Jhr.F.W.L. de Beaufort; W.Cannenburg Voorbeytel; Dr.H. Colijn; A.H.G. Fokker; Prof.Josephus Jitta; Nederlandsche Maatschappij voor Nijverheid en Handel; Nederlandsche Vereeniging voor den Handel met Sovjet-Rusland; "De Rijkseenheid"; Jhr.W. Röell; Jhr.Mr.A.M.Snouck Hurgronje., 1934-1936; 222; 1 omslag
    - Kranten- en tijdschriftartikelen betreffende Rusland en de economische verhoudingen Nederland-Rusland, 1934-1936; 223; 1 omslag
    - Nota's inzake de economische betrekkingen met Rusland, november-december 1935; 224; 1 omslag
    - Exemplaren van "Le Journal de Moscou, hebdomadaire politique, economique, social et littéraire", mei, juli 1934; 225; 1 omslag
    - Reisbrieven van hemzelf en zijn echtgenote aan de familie De Beaufort-Van Hamel, geschreven tijdens een reis naar Nederlands-Indië, 1937, 1938; 226; 1 omslag
    - Eigendomsbewijzen van het perceel Vondellaan 35 te Baarn met certificaat van onbezwaardheid, 1931, 1932, 1933; 227; 3 stukken
    - Stukken betreffende de confiscatie van het perceel Prinses Marielaan 4 te Baarn ten behoeve van de Duitse Weermacht., 1942-1946; 228; 1 omslag
    - Adresboekje en zakagenda's, 1938, 1940-1950; 229; 14 deeltjes
    - Aangiftebiljet voor de belastingen. Met bijlagen., 1962, 1963; 230; 1 omslag
    - "Nativité astrologique du 8 octobre 1880", horoscoop van J.A. van Hamel, anoniem, z.j; 231; 1 stuk
    - Familiefoto's, c.1905-1940; 232; 28 stukken
    - Gesigneerde portretten van: Jhr.Mr.Dr.H.A. van Karnebeek; M.T. Steyn; Mr.G. van Tienhoven; N.N., 233; 5 stukken
    - Portretten van verschillende personen, anoniem., 234; 11 stukken
    - Foto's van verschillende gebeurtenissen, c.1900-1940; 235; 21 stukken
    - Obligaties Russische spoorwegen. Met coupons, 1880-1921; 236; 1 omslag
    - "Pantofolo", een kerstvertelling voor kinderen. Anoniem, getypt, z.j; 237; 1 katern
    - Aantekeningen van Sint Nicolaas over Baarnse schoolkinderen, z.j. (c.1949.); 238; 1 omslag
    - Brieven met gelukwensen t.g.v. zijn 75e verjaardag, oktober 1955; 239; 1 omslag
    - Brieven met gelukwensen t.g.v. zijn benoeming tot Commandeur in de Orde van Oranje Nassau, november-december 1960; 240; 1 omslag
    - Condoleancebrieven aan mevrouw Van Hamel-De Vries Feyens bij het overlijden van haar man., Oktober-december 1964; 241; 1 omslag
      Van J. de Boer; Prof.Mr.J.P.A. Francois; Mr.K. Jansma; W.Klinkenberg; C.J.M. Kretschmer de Wilde; Baronesse Van Lijnden; Nederlandse Vereniging van Internationaal Recht; Nederlands Dachau Comité; Prof.Mr.J. Offerhaus; Provisorische Neutrale Regierung der freien stadt Danzig; Dr.E. van Raalte; J. den Tex; E. Vafi; Prof.Dr. J.W.H. Verzijl.
    - Ingekomen en minuten van uitgaande brieven, 1930-1939; 242; 1 omslag
      H.P. van den Aardweg; Agence Littéraire Internationale; Algemeen Handelsblad; Lord Alness; Amsterdams Studenten Corps; Jhr.W. van Andringa de Kempenaer; S.G.? Archibald; Attolico; Dr.W. Babinski; Mr.E.H. von Baumhauer; E.Benesch; G. Berghold; Mr.N.C. Bergsma; prins Bernhard, secretaresse van-; Dr.J.B. Besancon; Mr.E. van Beusekom; Bevolkingsregister 's-Gravenhage; Mr.J.W. Beyen; Bielevicz; Th.Bielski; M.G. de Bloeme; Baron de Bogaerde de Terbrugge; Ch.E. Boissevain; Mr.J.A.P.C. ten Bokkel; Dr.J. Borowik; A.J.Bothenuis Brouwer; J. Brandt Corstius-Krol; Jhr.Mr.W.M. de Brauw; J. de Bruyn; Mr.A.B. Cohen Stuart; E. Colban; Prof.Dr.H.T. Colenbrander; Dr.H. Colijn; M. Cramer; H.A. Crommelin; A. David; L.A. Douma; Mr.B. Edersheim; Elseviers Uitgevers Mij.; F.M.L. baron Van Geen; T.K. Geerteema; Prof.Dr.Ir. H. Gelissen; L.M.E.J.H. Geradts; G.P. Gerstel; Mr.C.M.J.F. Goseling; J. de Graaff; Jhr.C. de Graeff; Jhr.D.P.M. Graswinckel; Jhr.Dr.H.M. van Haersma de With; Ch.Haje; K. Hammerich; Dr.L. Hannema; P.J. Hart Nibbrig; Dr.M. de Hartogh; Prof.Mr.D. Hazewinkel-Suringa; Dr.E. Heldring; E. Henny; W. van Heteren; Hoofdcommissaris van Politie te 's-Gravenhage; W. Hudig; Prof.Dr.Manley O.Hudson; K.J.J. Ingerman; F.J. s'Jacob; W.H. s'Jacob; Mr.K. Jansma; Dr.N. Japikse; C.S. Jonker; Mary G. Lacey; H. Neumann; J.(?) Niboyet; Harold Nicolson; Prof.Dr.L. Noë; Mr.W.M. Paardekooper Overman; G.J. Piloo; A. Plesman; J. Polak; W.C. Posthumus Meyjes; W. von Puttkamer; Paul L. Sayre; C.A. Scheffer; Mr.C.M.E. van Schelven; Prof.Mr.J.H.W. Verzijl; Mr.L.E. Visser; Mr.G. Vissering; W.C.M. Vlasman; Mr.G.L. de Vries Feynes; Mr. J. Walré de Bordes; A. Warns; J.C.M. Warnsinck; W. van Wassenaer-s'Jacob; W.J. Wervelman; Mr.W.M. Westerman; Dr.G. Wettstein; Prof.John H. Wigmore; Wunsz King; W.F.H. Wijkmans; J. van Zoelen en N.N.
    - Ingekomen en minuten van uitgaande brieven, 1940-1964; 243; 1 omslag
      E.F. Albrecht; G. Bakker; D.J. von Balluseck; P.J. Barnouw; prins Bernhard; E.H. van der Beugel; Mr.J.W. Beyen; Prof.C.R. Boxer; J.F. Bruyn; Andrew W. Cordier; Prof.Dr.I.A.Diepenhorst; Ir.P.L. Dubourcq; Van Dullemen; Elseviers Weekblad; Prof.Dr.D. van Embden; J. Fabius; S.J. Fockema Andreae; D.W. Gesink; H. de Greeve; Mr.S.N.B. Halbertsma; Lord Hankey; Mr.G.B.J. Hiltermann; Mr.Dr.M.P.Th. van de Hoop van Slochteren; Prof.Dr.H. Jablonski; Dr.A.A. Kampman; Kanselarij der Nederlandse Orden; Th.Kindermann; W. Klinkenberg; I. Khristenko; M. Korthals Altes; H. Laman Trip-De Beaufort; Mr.E.A.M. Lamers; Mr.G.E. Langemeijer; D.W. baron van Lijnden; Paul Mantoux; Prof.Mr.E.M. Meyers; Dr.M.B. Minnaert-Coelingh; J.A.F. Mörzer Bruyns; Pasquino; Porter; Ph.Privat; L.J. Quant; Dr.E. van Raalte; Mr.F.P.Th. Rohling; H. Sabbe; Mr.C.E. van Schelfhout; W. Simon; Estella C. Simons; Mr.A.A.M. Struycken; De Telegraaf; Mr.Dr.P.G. van Tienhoven; Uitgeverij De Toorts; E. Vafi; Prof.Mr.J.W.W. Verzijl; Mr.H.A. Viseur; Van Vollenhoven; Mr.G.L. de Vries Feyens; Vrij Nederland; De Waarheid; J.C.M. Warnsinck; Jhr.Dr.P.J. van Winter.
    - Briefwisseling gevoerd als collator van de Heer Raebenslater Dr.Joost Schomakers vicarie, gevestigd in de kerk van Didam. Met bijlagen, 1943-1947; 244; 1 omslag
    - Stukken betreffende de Heer Raebens-, later Dr.Joost Schomaker vicarie. Briefwisseling gevoerd door vroegere collatoren en administrateurs van deze vicarie, 1878-1942; 245; 1 omslag
    - Briefwisseling met de commandant van het Koninklijk Instituut voor de Marine, de kapitein ter zee C. baron de Vos van Steenwijk, betreffende de studie van de adelborst Lodo van Hamel, 1932-1934; 246; 1 omslag
    - Briefwisseling met Duitse autoriteiten betreffende de gevangenschap van Lodo van Hamel, 1941 en z.j; 247; 1 omslag
    - Briefwisseling betreffende het illegale werk van Lodo van Hamel, 1940-1964; 248; 1 omslag
    - Aantekeningen in dagboekvorm over de laatste dagen van Lodo van Hamel, juni 1941; 249; 1 omslag
    - Losse notities betreffende de gevangenschap van Lodo van Hamel, z.j. (c.1942); 250; 1 omslag
    - Aantekeningen van gesprekken met personen, die Lodo van Hamel tijdens de periode van diens illegaal werk en gevangenschap hebben gekend: Prof.L.G.M. Bass Bekkink; F. Bik; J.A.J. Lamers; H. Stassen., 1941, 1942; 251; 1 omslag
    - Krantenartikelen over Lodo van Hamel en het Engelandspiel., 1945-1961; 252; 1 omslag
    - Briefwisseling betreffende de ondiepwatermijnenveger Hr. Ms. "Van Hamel"., 1960-1962; 253; 1 omslag
    - Afschrift van het vonnis van het Feldkriegsgericht inzake J. Westarveld e.a. Fotokopieën, mei 1942; 254; 1 omslag
    - Afschrift van akte van beschuldiging, resultaat van vooronderzoek en vonnis van het Feldkriegsgericht inzake Ir.J. van Hattem e.a. Fotokopieën, maart-mei 1943; 255; 1 omslag
      Nr.45 van de beklaagdenlijst is Gerard Anton van Hamel.
    - Afschrift van akte van beschuldiging, resultaat van vooronderzoek en vonnis van het Feldkriegsgericht inzake Jhr. W. Röell e.a. Fotokopieën, mei 1943; 256; 1 omslag
    - Minuten en concepten van brieven aan Duitse autoriteiten betreffende de gevangenschap van Gerard van Hamel, mei 1943; 257; 1 omslag
    - Briefwisseling betreffende de gevangenschap en het overlijden van Gerard van Hamel., 1942-1963; 258; 1 omslag
    - Briefwisseling gevoerd als zaakwaarnemer van zijn schoondochter Wendela van Hamel-Quarles van Ufford. Met bijlagen., 1941-1947, 1958; 259; 1 omslag
    - Condoleancebrieven ontvangen bij het overlijden van zijn dochter Laetitia de Beaufortvan Hamel, juni, juli 1964; 260; 1 omslag
    - Briefwisseling gevoerd als zaakwaarnemer van zijn overleden broer, Prof.Dr.A.G. van Hamel. Met bijlagen., 1945-1953; 261; 1 omslag
    - Briefwisseling met diverse leden der familie Van Hamel., 1934-1959; 262; 1 omslag
    - Briefwisseling met Mr.N. Ardesch van Hamel., 1935-1937; 263; 1 omslag
    - Ingekomen brieven van zijn zoon Lodo. Geschreven, 1935-1939; 350; 1 pak
    - Ingekomen brieven van zijn zoon Gerard. Geschreven, 1939-1942; 351; 1 omslag
    - Condoleancebrieven ingekomen bij de heer en mevrouw Van Hamel na het overlijden van Lodo van Hamel. Geschreven, 1941, 1942; 352; 1 omslag
    - Condoleancebrieven ingekomen na het overlijden van zijn broer Anton Gerard. Geschreven, 1945; 353; 1 omslag
    - Brieven aan zijn vrouw, geschreven vanuit Parijs en Wenen. Geschreven, 1946, 1947; 354; 1 omslag
  - Stukken betreffende zijn familie., B.
    - Voorgeslacht., 1.
      - "Journaal opgemaakt gedurende mijn verblijf te Parijs in 't jaar 1829". "1830, 1831, Beroerten kwellen Europa", dagboeken vermoedelijk geschreven door Joost Adriaan van Hamel, vrijwillig Leids jager, z.j. (c.1830); 264; 1 deeltje
      - Portret van de luitenant-generaal Meyer, commandant van de 3e divisie infanterie. Afschrift van een schrijven van de vrijwillige jagers der Leidse Hogeschool aan de luitenant-generaal Meyer inzake het toekennen van onderscheidingen. Gedrukt., 20 augustus 1831; 265; 2 stukken
      - Metalen kruis met gelegenheidsgedicht "Bij de terugkomst van den manhaften heer J.A. van Hamel uit het oorlogsveld", september 1831; 266; 1 stuk
      - Wapenliederen, Krijgsgezangen, zegezangen en uitboezemingen, verschenen bij het vertrek en de terugkeer der Leidse vrijwillige jagers. Gedrukt., 1830, 1831; 267; 7 stukken
      - Verhaal der inwijding van het gedenkteken ter nagedachtenis van L.J.W. Beekman, gesneuveld Leids jager, brochure door J.H. van der Palm, 1832. Dankgedicht aan L.J.W. Beekman, door J.P. Hasebroek, manuscript, 1875; 268; 1 omslag
      - Brochures uitgegeven bij de herinneringsbijeenkomsten der oud-jagers van de Leidse Hogeschool, gedrukt., 1841-1881; 269; 8 deeltjes
      - Losse notities betreffende de Leidse jagers., 1881-1885; 270; 1 omslag
      - Bijbel geschonken aan hun zon Joost Adriaan "bij het verlaten van de ouderlijke woning" door J.A. van Hamel en C. van Hamel-Ramaer, 13 oktober 1858; 271; 1 deel
      - Portretfoto's van leden der familie Van Hamel en aanverwante (?) families, 19e eeuw., 272; 20 stukken
      - Uiterste wil van Mr.Gerard Anton van Hamel, te Rotterdam, 27 januari 1877; 273; 1 stuk
      - Gedichtjes geschreven door G.A. van Hamel, manuscript., 1879; 274; 1 omslag
      - Krantenartikelen over G.A. van Hamel t.g.v. zijn 25-jarig jubileum als hoogleraar aan de Universiteit van Amsterdam. Incompleet, z.j. (1905); 275; 2 stukken
      - "1632-1912, Feestgroet aan het Amsterdamsch Studentencorps (door een Eerelid)", gedicht door G.A. van Hamel. Gedrukt., 276; 1 stuk
      - Herdenkingscahier t.g.v. het huwelijk van Dora Hintzen en S. van Ravesteyn, augustus 1915; 277; 1 deel
      - "Liquidatie der nalatenschap van den HoogEdelGestrengen Heer Mr.G.A. van Hamel". a. Beschrijving; b. Scheiding., 1917; 278; 1 band
      - Rede gehouden door Mr.B.C.J. Loder bij de uitvaart van G.A. van Hamel. Met begeleidbrief. Concept., 1917; 279; 2 stukken
      - "G.A. van Hamel, + 1 März 1917", overdruk van een artikel uit het Zeitschrift für die gesamte Strafrechtwissenschaff", door Dr.Franz von List. Herdenkingsartikel door zijn zoon J.A. van Hamel in De Amsterdammer, 280; 2 stukken
      - Portretten van G.A. van Hamel, z.j; 281; 8 stukken
      - Krantenartikelen door H.P.G. Quack over internationale politiek, 1870, 1871, 1873; 282; 3 katernen
      - Fotoalbum met foto's van Spanje, Italië en Algerije, z.j. (c.1900); 283; 1 deel
      - "The illuminated Scripture Text Book". Agenda met losse notities, vermoedelijk afkomstig van G.A. van Hamel of diens echtgenote, z.j; 284; 1 deeltje
      - Getekend portret van W.E. Gladstone, supplement van The Illustrated London News van, 20 juli 1889; 285; 1 stuk
      - Brief van Maria s'Jacob aan haar moeder, z.j. (c.1866); 286; 1 stuk
      - Eigendomsbewijzen van het perceel Prins Hendriklaan 19 te Utrecht, met certificaten van onbezwaardheid, 1919, 1920, 1922, 1923; 287; 4 stukken
        Op 1 november 1923 werd dit perceel gekocht door de weduwe M. van Hamel-s'Jacob.
      - Stukken betreffende de liquidatie van de nalatenschap mevrouw M. van Hamel-s'Jacob., 1928; 288; 3 stukken
      - Stukken betreffende de crematie van mevrouw M. van Hamel-s'Jacob, 1928; 289; 2 stukken
      - "Aanteekeningen betrekkelijk mijn lidmaatschap van de Tweede Kamer, zittingjaar 1911-1912", dagboek bijgehouden door prof.mr.G.A. van Hamel. Geschreven, 355; 1 deeltje
    - Broer Anton Gerard., 2.
      - Portretfoto's, paspoort, aangiftebiljet voor de belastingen, lidmaatschapsbewijzen, uitnodigingen e.d., 1905-1945; 290; 1 omslag
      - Brieven van zijn ouders, 1904-1910; 291; 1 omslag
      - Brieven aan zijn ouders, geschreven vanuit Bonn, augustus, september 1916; 292; 6 stukken
      - Brieven van verschillende leden der familie Van Hamel., 1899-1929; 293; 1 omslag
      - Brieven van zijn vriend C.W. Ritter., 1906-1911; 294; 12 stukken
      - Brieven van zijn leermeester Prof.Dr.R.C. Boer. Met gesigneerd portret van Prof. Boer., 1910, 1913; 295; 5 stukken
      - Briefwisseling betreffende het literair dispuut UNICA. Met bijlagen., 1904-1915; 296; 1 omslag
      - Ingekomen brieven, sommige met concept-antwoord, van: K. Boeke; J. Bonda; M. Bowles; G. van Brakel; A. Bugge; Ch. Flensborg; C. Greet; Prof.Dr. A.W. de Groot; W. de Haan's uitgeversmij.; Prof.Cl. Hammerich; G.O. 't Hooft; A. de Hoop Scheffer; W.I.H. Hunter; W. Long; P. van Meurs; K. Meyer; J. Pokorny; A.C. Poutsma-Naber; T. Roke; A.J. Schillings; J.H. Stapler; A.E.H. Swaen; B. Symons; B.Tideman; V. Tinsen; C.C. Uhlenbeck; F. Willekes Mac Donald; N.N., 1905-1945; 297; 1 omslag
      - Dagboek, 1909-1931; 298; 1 deel
        Bestaat voornamelijk uit gedichten.
      - Gelukwensen ontvangen bij zijn promotie, 2 juni 1911; 299; 1 omslag
      - Fotoalbum aangebeden t.g.v. zijn afscheid als bibliothecaris van het Vredespaleis, 1923; 300; 1 deel
      - Krantenartikel over zijn inaugurale rede, 22 oktober 1923; 301; 1 stuk
      - Herinneringspenning t.g.v. het linguistisch congres te Kopenhagen., 1936; 302; 1 stuk
      - Artikel over het Germaans, concept, z.j. (c.1940); 303; 1 stuk
      - Artikel over IJslandse letterkunde, concept, z.j. (c.1940); 304; 1 stuk
      - Overdrukken van artikelen, 305; 7 deeltjes
        a. De Edda (z.j.)
        b. On Lebor Gabála, z.j.
        c. Iersche indrukken, 1914.
        d. Primitieve Ierse taalstudie, 1946.
        e. E.M.Post en Hirschfeld, z.j. (c.1916).
        f. Romantiek en wetenschap, 1916.
        g. Muziek en dichtkunst, 1917.
      - Posthuum ingekomen brief van Mr.J.C. Coebergh, advocaat en procureur te 's-Gravenhage, inzake een schriftelijke verklaring over het hoogleraarschap aan de Rijksuniversiteit te Utrecht van zijn cliënt Dr.T. Goedewaagen, 14 augustus 1947; 306; 1 stuk
      - Herdenkingsartikelen, in memoriam's e.d., 1945-1948; 307; 1 omslag
    - Kinderen., 3.
      - Teksten van toneelstukjes en sketches opgevoerd door zijn kinderen, gedrukt, manuscript, 1917, 1922; 308; 1 omslag
      - Schoolschrift van Gerard Anton van Hamel, leerling aan de Ecole des Roches te Vallon, z.j; 309; 1 deeltje
      - Stukken betreffende het huwelijk van Maria Laetitia van Hamel en W.H. de Beaufort, 24 juli 1937; 310; 1 omslag
      - Brieven ingekomen bij de familie De Beaufort-Van Hamel van: L. van Hamel; W. van Hamel-Quarles van Ufford; W. s'Jacob en N.N., 1937-1938; 311; 1 omslag
      - Stukken betreffende het huwelijk van Gerard Anton van Hamel en Jkvr. Wendela Quarles van Ufford, 14 oktober 1937; 312; 1 omslag
      - "Japan en Indo-China", overdruk van een artikel in het Marineblad, door Dr.G.A. van Hamel, z.j. (c.1940); 313; 1 stuk
      - Verklaringen betreffende het overlijden van Gerard Anton van Hamel, overleden te Natzweiler 19 juli 1944, door O.W.P. Mohr en Ir.F.W. Santman., 314; 5 stukken
      - Foto's van het strafkamp Natzweiler., 315; 11 stukken
      - Album met aantekeningen, schetsen, handtekeningen e.d. gemaakt door en voor de adelborst Lodo van Hamel tijdens een reis naar Skandinavië, zomer, 1935; 316; 1 deel
      - Krantenknipsels betreffende het bezoek van de Franse kruiser "Jeanne d'Arc" aan Soerabaja, z.j. (1938); 317; 2 stukken
        Liaison-officer bij dit bezoek was de Luitenant ter Zee 2e klasse L. van Hamel.
      - Stukken van en over Lodo van Hamel, zijn illegaal werk, gevangenschap en overlijden, 1940-1946; 318; 1 omslag
      - Foto's nagelaten door Lodo van Hamel, 1938 en z.j; 319; 2 stukken
      - Rapporten van de adelborst Lodo van Hamel, verklaringen van schooldirekteuren, bewijs van inschrijving als lid van de Waalse kerk. Gedrukt, geschreven, 1931-1935; 356; 1 omslag
      - Benoemingsbesluiten, beschikkingen van marine-autoriteiten e.d., bestemd voor de Luitenant ter zee L. van Hamel. Gestencild, getypt, 1935-1937; 357; 1 omslag
      - Stukken betreffende het bezoek van de Franse kruiser Lamotte-Picquet aan Soerabaja. Getypt, 1938; 358; 1 omslag
        Liaison-officer bij dit bezoek was de Luitenant ter zee L. van Hamel.
      - Certificaat behorende bij de benoeming van L. van Hamel tot officier in de Orde van de Draak van Annam. Met begeleidbrieven. Geschreven, getypt, 1939, 1940; 359; 1 omslag
      - Dagboek van Lodo van Hamel over de periode 7 mei tot 5 juli 1940. Geschreven, 360; 1 omslag
      - Stukken afkomstig van Lodo van Hamel betreffende zijn optreden bij de evacuatie van geallieerde troepen van Duinkerken naar Engeland, mei, juni 1940. Gestencild, geschreven, 361; 1 omslag
      - Rapporten betreffende de assistentie door Hr.Ms.Motorboot M 74 verleend tijdens de evacuatie van geallieerde troepen vanuit Duinkerken, 31 mei-5 juni 1940. Onvolledig, getypt, geschreven, 1940, 1946; 362; 1 omslag
        De Luitenant ter zee L. van Hamel was commandant van de M 74.
      - Briefwisseling betreffende het optreden van Lodo van Hamel in de periode mei tot juli 1940. Getypt, geschreven, 1940-1962; 363; 1 omslag
      - Laatste brieven van Lodo van Hamel, geschreven kort voor zijn missie naar bezet Nederland, bestemd voor familieleden en bekenden, juli 1940; 364; 1 omslag
      - "Reconstructie inzake de plannen tot terugkeer naar Engeland en de poging hiertoe van Luitenant ter zee 2e klasse L.A.R.J. van Hamel", beschouwing door J.F.Ph. Hers. Met briefwisseling. Getypt, 1945, 1946; 365; 1 omslag
      - Verslag van J. Schreieder over de poging van Lodo van Hamel uit te wijken naar Engeland. Getypt, 1948; 366; 1 stuk
      - Briefwisseling tussen Lodo van Hamel en zijn ouders. Met bijlagen. Geschreven, november 1940-juni 1941; 367; 1 omslag
      - Stukken betreffende de toekenning van posthume onderscheidingen aan Lodo van Hamel. Getypt, 1946-1952; 368; 1 omslag
      - Versierselen en draagtekenen in de Militaire Willamsorde, de Orde van de Draak van Annam e.d., 369; 1 doos
    - Aanverwante geslachten., 4.
      - Schuldbekentenis van Peter Gerrits en Henderickjen Herms aan Henderick Toenijs, 27 mei 1632; 320; 1 stuk
      - Namen van erfgenamen en eigenaren van landerijen gelegen in het ambt Epe, buurschap Tongeren, die het maalrecht en het recht om in het boerrecht te mogen stemmen verkregen in de jaren, 1659, 1660, 1661, 1679; 321; 1 omslag
      - Besluit van de Rekenkamer te Arnhem op het request van Mr.Willem Nicolaas de Meester, om deze in het bezit te stellen van een saelwehr en herengoed genaamd Wolburgs, ambt Epe, met verlengingen van de jaren van oprukkinge, perkament, 1734-1758; 322; 2 stukken
      - Rekeningen van de St.Jacobs- of Lutteken-vicarie te Elburg. Met bijlagen., 1774-1789; 323; 1 omslag
      - Rekesten van Mr.Jan Hendrik Rauwenhoff, burgemeester van Elburg, aan gedeputeerde Staten van het Veluwekwartier en de magistraat van Elburg, inzake de collatie van de St. Jacobs- of Lutteken-vicarie te Elburg t.b.v. zijn oudste zoon Paulus Rauwenhoff. Met bijlagen., 1773, 1809; 324; 1 omslag
      - Doopakte van Henrietta Joanna Ardesch, 24 juli 1777. Trouwakte van Henrietta Johanna Ardesch en Philip Karel van Hamel, 9 september 1801; 325; 2 stukken
        Extracten
      - Brieven ingekomen bij J.S. Timmerman Thijssen, 1805, 1806; 326; 1 omslag
        Merendeels geschreven door N.G. van Hamel te Amsterdam en te Zutfen.
      - Brieven ingekomen bij mevrouw S.E.Hubert-Thijssen, 1806-1814; 327; 1 omslag
      - Genealogische aantekeningen betreffende de families Suringar, Couperus, Thijssen, Hubert. Met begeleidbrief., 1951 en z.j; 328; 1 omslag
      - "Oratio de Harderowici gloria pristina", rede door G.A. de- Meester., Z.j. (c.1830.); 329; 1 katern
      - Stukken betreffende het familiefonds genaamd Nuckenbeurs, met geslachtslijst van de familie Nuck., 1827-1836; 330; 1 omslag
      - Genealogische aantekeningen betreffende de geslachten Ardesch, Brantsen, Lutteken, De Meester, Nuck, Toewater, Wacker e.a., Z.j. (19e eeuw.); 331; 1 omslag
      - Brieven ingekomen bij Mr.N.W. Ardesch, lid der Hoge Raad te 's-Gravenhage van: leden der familie Ardesch; G.A.de Meester; H.A. Nijhoff; E.G. van der Plaat., 1826, 1841; 332; 1 omslag